【裁判字號】    97,審訴,2479
【裁判日期】    971031
【裁判案由】    毒品危害防制條例
【裁判全文】
臺灣桃園地方法院刑事判決            97年度審訴字第2479號
公  訴  人  臺灣桃園地方法院檢察署檢察官
被      告  甲○○
指定辯護人  本院公設辯護人  林銘宏
上列被告因毒品危害防制條例案件，經檢察官提起公訴（97年度
毒偵字第3668號），嗣被告於準備程序進行中為有罪之陳述，經
本院合議庭裁定由受命法官獨任進行簡式審判程序後，聲請改依
協商程序而為判決，本院判決如下：
    主  文
甲○○施用第一級毒品，累犯，處有期徒刑捌月，扣案之注射針
筒肆支、分裝杓貳支均沒收；又施用第二級毒品，累犯，處有期
徒刑肆月，扣案之吸食器壹組、分裝杓貳支均沒收。應執行有期
徒刑拾壹月，扣案之注射針筒肆支、分裝杓貳支、吸食器壹組均
沒收。
    事實及理由
一、本件被告所犯係死刑、無期徒刑或最輕本刑為3 年以上有期
    徒刑以外之罪，其於準備程序中就被訴事實為有罪之陳述，
    經本院告知簡式審判程序之旨，並聽取公訴人、被告及辯護
    人之意見後，爰依刑事訴訟法第273 條之1 第1 項規定合議
    裁定由受命法官獨任進行簡式審判程序。
二、被告甲○○前有多次違反毒品危害防制條例前科，其中於(1)
    民國89年間，因違反毒品危害防制條例案件，經臺灣高等法
    院以89年度上訴字第4491號判決判處有期徒刑7 月確定；(2)
    又於90年間，因違反毒品危害防制條例案件，經本院以90年
    度易字第1410號判決判處有期徒刑4 月確定；(3)再於89年間
    ，因違反毒品危害防制條例案件，經本院以89年度壢簡字第
    979 號判決判處有期徒刑4 月確定，上開編號(1)至(3)三罪經
    本院以92年度聲字第27號裁定應執行有期徒刑1 年1 月確定
    。(4)復於90年間，因違反毒品危害防制條例案件，經本院以
    90年度易字第1879號判決判處有期徒刑7 月確定；(5)另於90
    年間，因違反毒品危害防制條例案件，經本院以90年度訴字
    第1882號判決判處有期徒刑10月確定，上開各罪經接續執行
    ，於92年5 月2 日縮短刑期假釋出監並付保護管束，嗣於93
    年3 月13日保護管束期滿，假釋未經撤銷而視為執行完畢（
    構成累犯）。
三、被告另於87年間，因施用毒品案件，經本院裁定送觀察、勒
    戒後，認無繼續施用毒品傾向，於87年11月5 日釋放出所，
    並經本院以87年度少調字第1249號裁定不付審理。又於88年
    間，因施用毒品案件，經本院裁定送觀察、勒戒後，認有繼
    續施用毒品傾向，再經本院裁定令入戒治處所施以強制戒治
    ，嗣經本院裁定停止戒治，於88年10月2 日釋放出所，並經
    本院以88年度少調字第176 號裁定不付審理。復於89年間，
    因施用毒品案件，經本院以89年度毒聲字第2981號裁定送觀
    察、勒戒後，認有繼續施用毒品傾向，再經本院以89年度毒
    聲字第4263號裁定令入戒治處所施以強制戒治，而於90年12
    月24日戒治期滿執行完畢，本次施用毒品部分並經本院以89
    年度壢簡字第979 號判決判處有期徒刑4 月確定。又五年內
    之92年間，因施用毒品案件，經本院以93年度訴字第613 號
    判決判處應執行有期徒刑1 年5 月確定。詎仍不知悔改，明
    知海洛因、安非他命業經公告列為毒品危害防制條例第2 條
    第2 項第1 款、第2 款之第一、二級毒品，不得非法持有、
    施用，竟基於施用第一級毒品海洛因之犯意，於97年7 月4
    日凌晨4 時許，在桃園縣中壢市○○○街50巷32號15樓租屋
    處，施用第一級毒品海洛因1 次；另基於施用第二級毒品安
    非他命之犯意，於同日某時許，在上址，施用第二級毒品安
    非他命1 次。嗣於同日凌晨4 時30分許，在上址為警查獲，
    並扣得其所有供（但非專供）施用第一級毒品所用之注射針
    筒4 支、供（但非專供）施用第二級毒品所用之吸食器1 組
    ，及供（但非專供）施用第一、二級毒品所用之分裝杓2 支
    ，及鍾昌明所有之第一級毒品海洛因14包連同包裝袋14只（
    合計毛重10.3公克）等5 項物品。案經桃園縣政府警察局大
    溪分局報告臺灣桃園地方法院檢察署檢察官偵查後起訴。
四、證據名稱：
  (一)被告於本院準備程序中之自白。
  (二)台灣檢驗科技股份有限公司濫用藥物檢驗報告暨桃園縣政府
    警察局被採尿人尿液暨毒品真實姓名與編號對照表各1 份附
    卷可稽。
  (三)注射針筒4 支、吸食器1 組、分裝杓2 支扣案可資佐證。
五、本件經檢察官與被告於審判外達成協商之合意且被告已認罪
    ，其合意內容為：就其施用第一級毒品部分，被告願受科刑
    範圍為有期徒刑8 月；施用第二級毒品部分，被告願受科刑
    範圍為有期徒刑4 月，應執行有期徒刑11月。經查，上開協
    商合意並無刑事訴訟法第455 條之4 第1 項所列情形之一，
    檢察官聲請改依協商程序而為判決，本院爰不經言詞辯論，
    於協商合意範圍內為協商判決，合予敘明。
六、扣案之注射針筒4 支、吸食器1 組、分裝杓2 支，係被告所
    有供（但非專供）其施用第一、二級毒品所用之物，業據被
    告供陳在卷，均應依刑法第38條第1 項第2 款規定宣告沒收
    。至扣案之第一級毒品海洛因14包連同包裝袋14只（合計毛
    重10.3公克）等5 項物品為同案被告鍾昌明所有，業據證人
    鍾昌明於警詢中證述在卷，宜由鍾昌明案件中宣告沒收，本
    院毋庸宣告沒收，附此敘明。
七、應適用之法條：刑事訴訟法第273 條之1 第1 項、第455 條
    之4 第2 項、第455 條之8 ，毒品危害防制條例第10條第1
    項、第2 項，刑法第11條前段、第47條第1 項、第51條第5
    款、第38條第1 項第2 款。
八、本判決除有刑事訴訟法第455 條之4 第1 項第1 款、第2 款
    、第4 款、第6 款、第7 款所定情形之一，或違反同條第2
    項規定者外，不得上訴。
九、如不服本件判決，得自收受判決送達之日起10日內，向本院
    提出上訴書狀，上訴於第二審法院。
本案經檢察官潘怡華到庭執行職務。
中    華    民    國    97    年    10    月    31    日
                  刑事庭    法  官  徐  培  元
以上正本證明與原本無異
                            書記官  楊  美  慧
中    華    民    國    97    年    11    月    3     日
附錄本件論罪科刑法條：
毒品危害防制條例第10條
施用第一級毒品者，處六月以上五年以下有期徒刑。
施用第二級毒品者，處三年以下有期徒刑。


司法院資訊處製作；財團法人民間司法改革基金會備份。
